【裁判字號】    90,訴,1156
【裁判日期】    900124
【裁判案由】    損害賠償
【裁判全文】
臺灣板橋地方法院民事判決  九十年度訴字第一一五六號
    原      告  甲○○
    被      告  乙  ○
右當事人間請求侵權行為損害賠償事件，本院判決如左：
    主      文
被告應連帶給付原告新臺幣柒萬伍仟捌佰肆拾陸元，及自中華民國九十年二月二日起
至清償日止，按週年利率百分之五計算之利息。
原告其餘之訴駁回。
訴訟費用由被告負擔五分之一，餘由原告負擔。
本判決於原告以新臺幣貳萬元為被告提供擔保後，得為假執行。
原告其餘假執行之聲請駁回。
    事      實
甲、原告方面：
一、聲明：被告應給付原告新臺幣（下同）六十九萬六千四百元及自起訴狀繕本送達
    翌日起至清償日止按週年利率百分之五計算之利息。並陳明原告願供擔保以代釋
    明，請准宣告假執行。
二、陳述：
  （一）被告乙○於民國八十九年六月二十日十七時許駕駛ＢＴ─七四一號計程車，
        沿台北縣永和市○○路往中和市○○○路方向行駛，經過永和市○○路○段
        二一一巷口欲迴轉往永和市方向行駛，過失與原告駕駛之ＱＫＤ─○二二號
        機車擦撞，致使原告受有尾骨骨折及左腳擦傷之傷害，刑事部分已經檢察官
        提起公訴，經鈞院刑事庭判決在案。
  （二）原告因上述車禍受有下列損害：
      (一)醫療費：八十九年六月二十日至九十年一月二十日間之醫療費共計一萬九千
        元。
      (二)交通費：八十九年六月二十日至八十九年十月二十日至三軍總醫院（公館
        ）每週一次，每次來回車資二百元，共計十八次三千六百元。八十九年十
        月二十日至九十年一月二十日至三軍總醫院（十月份已遷至內湖）每週一次
        ，每次來回車資七百元，共計十四次九千八百元。九十年一月二十日至九
        十年六月二十日原告往返醫院復建每週一次，每次來回七百元，共需二十次
        一萬四千元。以上三項合計二萬七千四百元。
      (三)薪資損失：原告一年薪資為十五萬元，本傷害需一年之靜養，無法工作，自
        八十九年六月二十日至九十年六月二十日止薪資損害為十五萬元。
      (四)精神損失：原告受有尾骨骨折及左腳傷，尾骨骨折需靜養於床上療養，無法
        開刀、敷藥，只能慢慢等待其恢復，且無法長時間直立，甚為痛苦，此部分
        請求精神損害五十萬元。
三、證據：提出檢察官起訴書、三軍總醫院附設民眾診療服務處診斷證明書、各類所
    得扣繳暨免扣繳憑單、醫療費用收據等影本為證據。
乙、被告方面：被告經合法通知未於最後言詞辯論期日到場，據其前到場為之聲明及
              陳述略以：
一、聲明：駁回原告之訴及假執行之聲請。
二、陳述：車禍發生是二人的事情，是對方來撞我的；原告只有到醫院住了一晚，我
    隔天要去看他，她就已出院了，要我賠償多少才合理，希望法官公正裁判就好，
    之前刑案的部分，我希望能夠跟被告談，但是被告談都不談就去告我。
    理      由
一、程序方面：被告經合法通知，未於最後言詞辯論期日到場，核無民事訴訟法第三
    百八十六條各款所列情形，爰依原告之聲請，由其對之一造辯論而為判決。
二、本件原告主張被告乙○於八十九年六月二十日十七時許駕駛ＢＴ─七四一號計程
    車，在台北縣永和市○○路二段二一一巷口欲迴轉往永和市方向行駛時，因過失
    與原告駕駛之ＱＫＤ─○二二號機車發生擦撞，致使原告受有尾骨骨折及左腳擦
    傷之傷害等事實，雖被告否認其有過失，然本件車禍經本院刑事庭囑託臺灣省臺
    北縣區車輛行車事故鑑定委員會鑑定結果，認為本件車禍之發生原因乃因被告迴
    轉時，未看清無來往車輛所致，有該會八十九年十二月十五日北鑑字第八九九六
    九號鑑定意見書附於本院八十九年度交易字第四四一號交通事件卷宗內可以參照
    ，且被告所涉刑事責任部分業經本院刑事庭判處罪刑在案，並有原告提出之三軍
    總醫院附設民眾診療服務處診斷證明書影本在卷可稽，原告此部分之主張自堪信
    為真實。
三、按因故意或過失，不法侵害他人之權利者，負損害賠償責任。故意以背於善良風
    俗之方法，加損害於他人者亦同。民法第一百八十四條第一項定有明文。本件原
    告主張其因本件車禍受傷，被告應負損害賠償責任一節，即屬可採。爰就其所請
    求之損害審酌如左：
（一）醫療費部分：原告請求被告應賠償其醫療費用共計一萬九千元，據其提出之醫
      療收費單據，其中三軍總醫院部分除證明書費一千五百五十元應予扣除外，此
      部分為五千三百三十六元，另加上中醫一萬二千七百十元、Ｘ光七百元，合計
      原告得請求之醫療費用為一萬八千七百四十六元。
（二）交通費部分：此部分應屬於民法第一百九十三條第一項規定，因本件車禍所生
      增加生活上之需要費用，原告請求被告負損害賠償責任，亦為有理由。原告請
      求之八十九年六月二十日至八十九年十月二十日至三軍總醫院公館院區之來回
      車資共計十八次三千六百元，據原告提出醫療單據顯示其就診二十三次，但因
      原告僅請求十八次，故仍應以十八次計算，此部分應為三千六百元；另八十九
      年十月二十日至九十年一月二十日至三軍總醫院內湖內湖院區部分，依照原告
      提出之就診單據顯示，共計就診五次，每次來回車資七百元，應以三千五百元
      計算，而原告所另行請求之九十年一月二十日以後之交通費用，原告並未提出
      相關單據以證明其就診之事實，且原告另在住處附近之永和市○○路三五一號
      康源中醫診所就診，此部分交通費用自屬不能准許，則原告所得請求之交通費
      應為七千一百元。
（三）薪資損失：原告主張其一年薪資為十五萬元，原告受傷需一年之靜養，無法工
      作，自八十九年六月二十日至九十年六月二十日止薪資損害為十五萬元一節，
      經查，原告就此部分雖提出八十九年度各類所得扣繳暨免扣繳憑單影本為證據
      ，惟該各類所得扣繳暨免扣繳憑單所記載之所得年度即為八十九年一月至八十
      九年十二月，而原告係在八十九年六月二十日車禍受傷，原告受傷後仍繼續有
      薪資所得收入，以該各類所得扣繳暨免扣繳憑單之記載不能證明原告主張其喪
      失工作能力之事實，則其主張有薪資損失一節，自非有理由，此部分自不應准
      許。
（四）精神損失：原告主張其受有尾骨骨折及左腳傷，尾骨骨折需靜養於床上療養，
      無法開刀、敷藥，只能慢慢等待其恢復，且無法長時間直立，甚為痛苦，此部
      分請求精神損害五十萬元部分，按不法侵害他人之身體、健康、名譽、自由、
      信用、隱私、貞操，或不法侵害其他人格法益而情節重大者，被害人雖非財產
      上之損害，亦得請求賠償相當之金額。其名譽被侵害者，並得請求回復名譽之
      適當處分，民法第一百九十五條第一項定有明文。本件原告因車禍受傷，又需
      經常往返醫院進行復健治療，其精神上之痛苦顯然可見，本院斟酌原告所受傷
      害之程度，及雙方之經濟能力、社會地位等一切情狀，認為原告請求五十萬元
      尚屬過多，原告所得請求之精神上損害賠償應以五萬元為適當。
（五）綜上所述，原告之請求於七萬五千八百四十六元，及自起訴狀繕本送達被告翌
      日即九十年二月二日起至清償日止按法定利率年息百分之五計算之遲延利息之
      範圍內為有理由，應予准許；至於原告之請求超過該數額部分則為無理由，應
      予駁回。
四、假執行之宣告：原告陳明願供擔保以代釋明聲請宣告假執行，核其勝訴部份，合
    於法律規定，爰酌定相當之擔保金額就其勝訴部分為准予假執行之宣告；原告其
    餘假執行之聲請，因該部分訴之駁回而失所附麗，應併予駁回。
五、本件事證已臻明確，兩造其餘主張及攻擊防禦方法與證據，經本院斟酌後，與本
    件判決結果已不生影響，故不一一論列，附此敘明。
六、結論：本件原告之訴為一部有理由，一部無理由，依民事訴訟法第三百八十五條
    第一項前段、第七十九條但書、第三百九十條第二項，判決如主文。
中      華      民      國      九十    年      一      月    二十四    日
                                臺灣板橋地方法院民事第一庭
~B法      官  許  瑞  東
右正本證明與原本無異。
如不服本判決，應於判決送達後廿日內，向本院提出上訴狀。
中      華      民      國      九十    年      一      月    二十四    日
~B法院書記官  許  慧  禎


司法院資訊處製作；財團法人民間司法改革基金會備份。
